【裁判字號】    99,上易,363
【裁判日期】    990408
【裁判案由】    詐欺
【裁判全文】
臺灣高等法院刑事判決                 99年度上易字第363號
上  訴  人
即  被  告  乙○○
            甲○○
上列上訴人因詐欺案件，不服臺灣基隆地方法院98年度易字第66
1 號，中華民國98年12月14日第一審判決（起訴案號：臺灣基隆
地方法院檢察署98年度偵字第3770、4459、4565號），提起上訴
，本院判決如下：
    主  文
原判決關於甲○○犯如附表一編號4、5、7 所示之各罪及定執行
刑部分均撤銷。
甲○○共同犯如附表一編號4、5、7 所示之各罪，處刑及宣告沒
收之物各如附表一編號4、5、7所示。
其他上訴駁回。
甲○○上開撤銷改判部分，與上訴駁回部分即如附表一編號6 所
處之有期徒刑柒月部分，主刑部分應執行有期徒刑壹年伍月。
    事  實
一、乙○○前因施用毒品案件，經法院先後判處有期徒刑六月及
    七月，又因偽造文書案件，經法院判處有期徒刑五月，減為
    有期徒刑二月又十五日確定，上開各罪接續執行，於九十八
    年六月十五日假釋期滿執行完畢。緣癸○○（經原審判處罪
    刑應執行有期徒刑三年，因上訴逾期，經本院判決上訴駁回
    確定）與活動於大陸地區之綽號「阿發」、「小林」、「小
    王」等姓名年籍不詳之成年男子，於民國九十八年二月間起
    ，由大陸地區詐欺集團成員以電話向被害人施用詐術，命被
    害人將現金放置於指定地點後，再由癸○○出面取走贓款，
    癸○○並以每月新臺幣（下同）二萬元之代價，出租其先前
    於中國信託商業銀行（下簡稱中國信託銀行）金城分行所開
    立之0000000000000號帳戶及提款卡供該詐欺
    集團成員使用，癸○○於每次取得贓款後，即將款項存入上
    開帳戶，嗣癸○○於九十八年二月二十三日領取贓款時，為
    警查獲，並經法院判處有期徒刑四月確定。詎癸○○猶不悔
    改，竟仍與綽號「阿發」、「小林」、「小王」等詐欺集團
    成員共同基於意圖為自己不法所有之犯意聯絡，因癸○○不
    願再出面取款，遂由癸○○自九十八年五月間起至同年八月
    間止，先後招攬有犯意聯絡之乙○○、戊○○（業經原審判
    處應執行有期徒刑一年確定）、甲○○及張紫賢（業經原審
    判處應執行有期徒刑十月確定）等人加入該詐欺集團，其中
    乙○○參與如附表一編號1至3所示之詐欺犯行，甲○○參與
    如附表一編號4至7之詐欺犯行，該詐欺集團分別以如附表一
    所示之詐術方法，致附表一所示之被害人先後陷於錯誤，將
    現金以報紙包裹後，放置於詐欺集團所指定之地點、位置（
    即詐欺集團俗稱之「丟包」方式），再由附表一所示之人至
    現場取款及存入詐欺集團所指示帳戶之行為，而先後詐得如
    附表一所示之金錢。又乙○○等人與詐欺集團之聯絡及處理
    贓款方式則為乙○○、戊○○、張紫賢分別持用00000
    00000號、0000000000號、0000000
    000號行動電話，甲○○則使用0000000000號
    、0000000000號行動電話為聯絡之工具，由詐欺
    集團成員撥打上開電話指示乙○○、戊○○、甲○○至附表
    一所示之地點，拿取被害人所放置之贓款後，再依其等指示
    將贓款交予癸○○，癸○○則先自贓款中扣除一成之金額，
    復將所扣除之不法所得分與各次參與之人（即附表一編號1
    、2、4、5 ），而位於中國大陸之詐欺集團成員再以電話與
    癸○○所持用之0000000000號電話聯繫，命癸○○將贓款存入其上開中國信託銀行金城分行之帳戶內；或由
    乙○○取款後逕行存入癸○○之上開帳戶（即附表一編號3
    ）；或由甲○○取款後交與詐騙集團所指示交付之不詳姓名
    男子（即附表一編號6、7）。嗣因被害人報警處理後，由臺
    灣基隆地方法院檢察署向臺灣基隆地方法院聲請核發通訊監
    察後，再由警方依通訊監察之資料，持臺灣板橋地方法院核
    發之搜索票，於九十八年八月二十七日十時許，在臺北縣樹
    林市○○路二四九巷十七號五樓搜索扣得附表二所示之物，
    而查獲上情。
二、案經基隆市警察局第一及第三分局報請臺灣基隆地方法院檢
    察署檢察官偵查起訴。
    理  由
一、按除被告所犯為死刑、無期徒刑、最輕本刑為三年以上有期
    徒刑之罪、或高等法院管轄第一審案件者外，於審判期日前
    之程序進行中，被告先就被訴事實為有罪之陳述時，審判長
    得告知被告簡式審判程序之旨，並聽取當事人、代理人、辯
    護人及輔佐人之意見後，裁定進行簡式審判程序；又簡式審
    判程序之證據調查，不受第一百五十九條第一項傳聞法則規
    定之限制。刑事訴訟法第二百七十三條之一第一項、第二百
    七十三條之二定有明文。查被告乙○○、甲○○被訴詐欺一
    案，非前開不得進行簡式審判程序之案件，經被告二人於原
    審就被訴事實為有罪之陳述，且經原審告知被告等簡式審判
    程序之旨，聽取被告等及檢察官之意見後，爰依上開刑事訴
    訟法第二百七十三條之一之規定，當庭裁定改依簡式審判程
    序審判之，是本件應無傳聞法則規定之適用，合先敘明。
二、訊據上訴人即被告乙○○固坦認如附表一編號3 所示之詐欺
    犯行，惟矢口否認有何如附表一編號1、2之詐欺犯行，辯稱
    ：該二件詐欺行為前，伊並不知情，係戊○○拿到被害人丟
    包之款項後，要伊轉交予癸○○時，才告以係贓款云云。另
    訊據上訴人即被告甲○○則對於上開詐欺犯行（即如附表編
    號4至7部分）均坦承不諱。經查：
(一)上開事實，業據被告乙○○、甲○○迭於警詢、偵查及原審
    均坦承不諱（被告乙○○之自白部分：見第四九二號偵查卷
    第四、五頁，第三七七○號偵查卷一第四三至四六、七四、
    七五頁、卷二第二六七頁，第四五六五號偵查卷第十一、十
    二頁，原審卷第二六至二九、五二、六六、六八、七○頁；
    被告甲○○之自白部分：見第三七七○號偵查卷一第四九至
    五八、六九、七○頁，第四五五九號偵查卷第五至十四、十
    五、十六、六七、六八頁，原審卷第五二、六六至七一頁）
    ，核與同案被告癸○○、張紫賢、戊○○於偵查中供證情節
    若符（第三七七○號偵查卷二第一四四、一四五、一四八、
    一四九、一六九、一七○、一七八、一七九、二五四、二五
    五頁，第四五五九號偵查卷第七一頁），復有被害人子○○
    、丁○○、丙○○、辛○○、庚○○、壬○○於警詢中陳述
    其等遭詐騙及證人趙曉實於警詢中證稱其外婆己○○○遭詐
    騙之經過明確，並有雙向有通聯紀錄、原審法院核發之通訊
    監察書影本、被告乙○○持有之0000000000號、
    甲○○持有之0000000000號、00000000
    00號手機之通訊監察譯文各一份、同案被告癸○○、張紫
    賢分別持用之0000000000號、00000000
    00號通訊監察譯文一份、現場照片數幀、中國信託商業銀
    行股份有限公司九十八年九月二十四日中信銀字第○九八二
    二二七一二一一五一四號函及所附存款系統歷史交易查詢報
    表一份在卷，暨如附表二所示之物品扣案可資佐證。由上足
    認，被告乙○○、甲○○二人於偵審中之自白與事實相符，
    堪採為本案認定犯罪事實之證據。
(二)被告乙○○雖以前揭情詞置辯，然證人即同案被告癸○○於
    偵查中已供證：其於三、四月被捉後，先找乙○○擔任車手
    ，乙○○再找戊○○，其於六月初再找張紫賢擔任車手，是
    因為張紫賢知道其有在做，主動表示要參與，又當時戊○○
    剛做，「阿發」不是很信任他，都是由「阿發」與戊○○電
    話聯絡後，戊○○去領贓款，戊○○再交給乙○○，乙○○
    再交給其，其扣除其等應分得的部分後，其再匯到指定的帳
    戶，其會從分得的款項中分一、二千元給乙○○等語（第三
    七七○號偵查卷二第一四四、一四五頁），與證人同案被告
    戊○○於偵查中供證：伊於九十八年五月間打電話問乙○○
    有無工作可做，乙○○約伊在樹林市某一家賓館見面，到了
    之後，乙○○與另一名男子（經指認照片係癸○○）在場向
    伊解釋工作內容，乙○○並表示當車手風險雖然很高，但被
    捉到後都被判得很輕，後來乙○○又找伊去他家，跟伊詳細
    解釋工作內容，他表示大陸方面會主動打電話給伊，指示伊
    去何處領錢，第一次十五萬元（即附表一編號1）部分，伊
    看到被害人依照指示將十五萬元放在紅色轎車左前車輪後方
    ，等被害人離開後就上前拿錢，並打電話給乙○○，乙○○
    叫伊打電話給癸○○，後來乙○○與癸○○一起開車過來，
    伊便將錢交給他們，第二次三萬元（即附表一編號2）部分
    ，伊拿到錢後，打電話問乙○○，乙○○便叫伊將錢交給他
    ，伊即開車到乙○○中和住處交給他等語相符（第三七七○
    號偵查卷二第一七八、一七九、二五四、二五五頁），足見
    被告乙○○於事前既知詐欺取財之議，復於共犯取得贓款後
    ，負責後續贓款之處理，則其應負共同詐欺取財之責，實無
    可疑。被告前揭所辯，顯係事後避就之詞，要無足取。
(三)至被告乙○○雖聲請傳喚證人戊○○到庭詰問、對質，然被
    告於偵查中經檢察官告以證人戊○○上開供詞時，即表示可
    能屬實，而未曾質疑證人戊○○之證言（第三七七○號偵查
    卷二第二六七頁），應無再對質之必要。且本件事證已臻明
    確，原無再予傳喚證人之必要，惟為保障被告之詰問權，仍
    依其聲請予以傳喚，並非本院認為有此必要。但證人經本院
    合法傳喚未到庭，自無從進行證人之詰問程序，附此敘明。
(四)綜上所述，本件事證明確，被告二人詐欺犯行均洵堪認定，
    應依法論科。
三、核被告乙○○、甲○○所為，均係犯刑法第三百三十九條第
    一項之詐欺取財罪。被告等人與詐欺集團成員之不詳姓名成
    年男子間，及附表一編號1、2、3、4、5 所示同案被告彼此
    間，有犯意聯絡及行為分擔，應以共同正犯論處。又被告乙○○有如事實欄所載之論罪科刑執行情形，此有本院被告前
    案紀錄表一份在卷可稽，其於有期徒刑執行完畢後，五年以
    內故意再犯附表一編號3 所示之有期徒刑以上之罪（附表一
    編號1、2不構成累犯），為累犯，應依刑法第四十七條第一
    項之規定加重其刑。被告乙○○先後參與附表一編號1至3所
    示之三次詐欺取財行為，及被告甲○○前後參與附表一編號
    4至7所示之四次詐欺取財行為，均犯意各別，行為有異，應
    予分論併罰。
三、上訴駁回部分：
    原審就附表一編號1至3所示之詐欺取財犯行部分，認被告乙○○罪證明確，及就附表一編號6 所示之詐欺取財犯行部分
    ，認被告甲○○罪證明確，適用刑法第二十八條、第三百三
    十九條第一項、第四十七條第一項（被告乙○○）、刑法施
    行法第一條之一之規定，並審酌被告乙○○、甲○○參與犯
    案之程度，及被害人遭詐騙之金額多寡，所為嚴重破壞社會
    治安，犯後坦承犯行等一切情狀，分別量處如附表一編號1
    、2、3、6 所示之刑度，並就被告乙○○定應執行刑有期徒
    刑一年八月，及以扣案如附表二所示之物均分別為被告等所
    有，供其等分別或共同犯罪所用之物，依刑法第三十八條第
    一項第二款宣告沒收，扣案之附表三編號1、2所示之物，雖
    為警搜索時所一併查扣，然因尚無積極證據證明與本案直接
    相關，另附表三編號3、4之現金七萬九千元、一萬元雖據同
    案被告癸○○於原審陳稱其中約五萬九千元為贓款，被告甲○○稱其中約有五千元為贓款，然因附表一所示詐欺犯行之
    贓款應業由中國大陸詐欺集團成員輾轉提領，故其等所稱之
    上開贓款應非附表一所示所詐騙之財物，應為其他尚未經警
    查獲犯行之贓款，況且詐欺之被害人遭詐騙之款項，其所有
    權仍應屬被詐騙人所有，理應發還與被害人，非屬被告等人
    所有，故扣得之現金未依刑法第三十八條第一項第三款沒收
    ，經核並無不合。被告甲○○就所犯如附表一編號6部分，
    其上訴意旨雖以：其已與被害人達成和解，請從輕量刑，及
    同案被告戊○○係累犯，其並無累犯加重刑責之適用，原審
    卻判處其與戊○○相同之刑度即有期徒刑七月，顯然過重云
    云，惟被告此部分共同詐得之金額高達十萬元，而與被害人
    達成和解之金額僅為一萬元，卻又分二次賠償被害人，已難
    認其事後有誠心賠償被害人損害之意願，且被告出面領款後
    ，即直接將贓款交予詐欺集團之某不詳姓名成年男子，與同
    案被告戊○○領款後，即轉交被告乙○○，再由被告乙○○
    交予癸○○，足見其與戊○○就上開詐欺集團之犯案情節參
    與程度有別，原判決審酌被告等參與犯案之程度，而就附表
    一號6 部分判處被告與同案被告戊○○相同之刑度，客觀上
    並無明顯不當之情形，已如上述。是其就如附表一編號6 部
    分之上訴，與被告乙○○提起上訴，空言否認犯罪（附表一
    編號1、2部分），及以原審量刑過重（附表一編號3 部分）
    ，指摘原判決此部分不當，均為無理由，應予駁回。
四、撤銷改判部分：
    原判決就被告甲○○所犯如附表一編號4、5、7 所示之詐欺
    取財部分予以論科，固非無見，惟查：(一)被告甲○○於本案
    判決後之九十九年一月十七、三十一日及同年二月二十四日
    ，分別與被害人辛○○之家屬陳永仁、庚○○、壬○○達成
    和解，並已賠償被害人庚○○全部損失（一萬元），及賠付
    被害人壬○○三萬元，有各該和解書可稽，依刑法第五十七
    條所定，行為人犯罪所生之損害與犯罪後之態度，為科刑輕
    重應審酌注意之事項，此項民事和解及履行情形，對被告之
    利益，自屬有重大關係之事項，原判決未及斟酌上情，自難
    認妥適。(二)又被告參與上開三次詐欺取財，犯罪所得金額依
    序為六萬元、一萬元、十一萬元，原判決並未敘明就被告各
    行為均科處有期徒刑七月之理由為何，亦有疏漏。是被告甲○○以原判決此部分量刑過重，提起上訴，為有理由，自應
    由本院將原判決此部分撤銷，另為適法之諭知。爰審酌被告
    前因業務侵占案件，經法院判處有期徒刑六月，現仍緩刑中
    素行尚可，有本院被告前案紀錄表在卷可憑，其不思依憑己
    力從事正當工作，竟圖私利，參與詐欺集團共同詐騙年邁之
    被害人（年齡均在六十五歲以上），所為嚴重破壞社會治安
    ，惡性非輕，並審酌被告參與犯案之程度非淺，及被害人遭
    詐騙之金額多寡，暨被告犯後坦承犯行，已賠償各被害人之
    金額等一切情狀，分別量處如附表一編號4、5、7 所示之刑
    。扣案如附表二編號1至4所示之物分別為被告甲○○或共犯
    癸○○所有，均供其等分別或共同犯罪所用之物，業據被告
    及共犯供承在卷，爰依刑法第三十八條第一項第二款宣告沒
    收。並就被告甲○○上開撤銷改判部分與上訴駁回（即如附
    表一編號6 所處之有期徒刑七月）部分，定其應執行刑為有
    期徒刑一年五月。
據上論結，應依刑事訴訟法第三百六十九條第一項前段、第三百
六十八條、第三百六十四條、第二百九十九條第一項前段，刑法
第二十八條、第三百三十九條第一項、第三十八條第一項第二款
、第五十一條第五款，刑法施行法第一條之一，判決如主文。
本案經檢察官陳玉珍到庭執行職務。
中    華    民    國    99    年    4     月    8     日
            刑事第二十一庭審判長法  官  蔡聰明
                                法  官  趙文
                                法  官  楊力進
以上正本證明與原本無異。
本件不得上訴。
                                書記官  楊麗娟
中    華    民    國    99    年    4     月    8     日
附錄：本案論罪科刑法條全文
中華民國刑法第339條第1項
（普通詐欺罪）
意圖為自己或第三人不法之所有，以詐術使人將本人或第三人之
物交付者，處 5 年以下有期徒刑、拘役或科或併科 1 千元以下
罰金。
附表一：
┌──┬───┬──────────────────┬────┬────────┐
│編號│被害人│詐騙經過                            │參與共犯│主            文│
├──┼───┼──────────────────┼────┼────────┤
│ 1  │子○○│詐欺集團成員於98年5月7日11時許，以電│癸○○、│乙○○共同犯詐欺│
│    │      │話向子○○詐稱其子頭部受傷，目前由不│乙○○、│取財罪，處有期徒│
│    │      │明男子控制中，須拿出現金，始願放人云│戊○○、│刑柒月，扣案如附│
│    │      │云，致子○○陷於錯誤，依指示將15萬元│不詳姓名│表二所示編號1、5│
│    │      │以報紙包裹後，放在基隆市○○區○○街│成年男子│、6所示之物沒收 │
│    │      │21 巷某紅色自用小客車之車輪後方，隨 │        │。              │
│    │      │即離開，嗣由戊○○出面取款，再至基隆│        │                │
│    │      │市某處，將款項交與乙○○，再由乙○○│        │                │
│    │      │轉交與癸○○，癸○○再將上開款項存入│        │                │
│    │      │其中國信託銀行之帳戶內。嗣後因子○○│        │                │
│    │      │與其子聯繫，始知遭人詐騙而報警處理。│        │                │
│    │      │其後經警調閱現場監視器，查得戊○○駕│        │                │
│    │      │駛車號Z5-9032號之車輛出面取款。     │        │                │
├──┼───┼──────────────────┼────┼────────┤
│ 2  │丁○○│詐欺集團成員於98年5月8日13時許，以電│癸○○、│乙○○共同犯詐欺│
│    │      │話向丁○○詐稱其子積欠債務而遭拘束，│乙○○、│取財罪，處有期徒│
│    │      │須償還債務，始願放人云云，致丁○○陷│戊○○、│刑柒月，扣案如附│
│    │      │於錯誤，依指示將3萬元置於基隆市暖暖 │不詳姓名│表二所示編號1、5│
│    │      │區○○街10巷與寧靜街60巷交岔口之電信│成年男子│、6之物沒收。   │
│    │      │箱後，隨即離開，嗣由戊○○出面取款，│        │                │
│    │      │再至臺北縣中和市某處，將款項交予李泰│        │                │
│    │      │能。其後經警調閱現場監視器，查得林鴻│        │                │
│    │      │聖駕駛車號Z5-9032號之車輛出面取款。 │        │                │
├──┼───┼──────────────────┼────┼────────┤
│ 3  │丙○○│詐欺集團成員於98年7月10日11時許，以 │乙○○、│乙○○共同犯詐欺│
│    │      │電話向丙○○詐稱其子積欠債務而遭拘束│癸○○、│取財罪，累犯，處│
│    │      │，須償還債務，始願放人云云，致丙○○│不詳姓名│有期徒刑捌月，扣│
│    │      │陷於錯誤，依指示將2萬元以塑膠袋包裹 │成年男子│案如附表二所示編│
│    │      │，自其臺北縣永和市○○街78之1號3樓之│        │號1、5、6之物沒 │
│    │      │住處，將2萬元丟至1樓，嗣由乙○○接獲│        │收。            │
│    │      │詐欺集團成員之指示後，出面至上開地點│        │                │
│    │      │取款，嗣將款項以無摺存款之方式存入黃│        │                │
│    │      │貞暐上開中國信託銀行帳戶內。        │        │                │
├──┼───┼──────────────────┼────┼────────┤
│ 4  │辛○○│詐欺集團成員於98年7月21日10時許，以 │癸○○、│甲○○共同犯詐欺│
│    │      │電話向辛○○詐稱其子積欠債務而遭人押│張紫賢、│取財罪，處有期徒│
│    │      │走，須償還債務，始願放人云云，致陳上│甲○○、│刑陸月，扣案如附│
│    │      │貴陷於錯誤，依指示將6萬元以報紙包裹 │不詳姓名│表二所示編號1至4│
│    │      │後，放置於臺北縣蘆洲市○○街9號附近 │成年男子│之物沒收。      │
│    │      │某營業用小客車之車輪邊，隨即離開，嗣│        │                │
│    │      │由甲○○出面取款，將款項交予癸○○保│        │                │
│    │      │管後，再由張紫賢存入癸○○之上開中國│        │                │
│    │      │信託銀行帳戶內。                    │        │                │
├──┼───┼──────────────────┼────┼────────┤
│ 5  │庚○○│詐欺集團成員於98年8月19日16時許，以 │癸○○、│甲○○共同犯詐欺│
│    │      │電話向庚○○詐稱其媳婦積欠債務，其孫│甲○○、│取財罪，處有期徒│
│    │      │因而遭人綁架，須償還債務，始願放人云│不詳姓名│刑伍月，扣案如附│
│    │      │云，致庚○○陷於錯誤，依指示將1萬元 │成年男子│表二所示編號1至4│
│    │      │以報紙包裹後，置於其臺北縣板橋市信義│        │之物沒收。      │
│    │      │路150巷27之2號住處樓下大門，嗣由吳家│        │                │
│    │      │豪出面取款，並將贓款交由癸○○保管，│        │                │
│    │      │數日後再由甲○○依指示將款項以無摺存│        │                │
│    │      │款方式存入癸○○上開中國信託銀行帳戶│        │                │
│    │      │內。                                │        │                │
├──┼───┼──────────────────┼────┼────────┤
│ 6  │馬陳學│詐欺集團成員於98年7月7日14時許，以電│甲○○、│甲○○共同犯詐欺│
│    │敏    │話向己○○○詐稱其子積欠債務而遭拘束│不詳姓名│取財罪，處有期徒│
│    │      │，須償還債務始放人，致己○○○陷於錯│成年男子│刑柒月，扣案如附│
│    │      │誤，依指示將10萬元以紙袋包裹，置放於│        │表二所示編號1至4│
│    │      │其臺北縣汐止市○道街53巷26弄5號5樓住│        │之物沒收。      │
│    │      │處之信箱，嗣由甲○○出面取款，再將款│        │                │
│    │      │項交與詐欺集團成員所指示收款之不詳姓│        │                │
│    │      │名成年男子。                        │        │                │
├──┼───┼──────────────────┼────┼────────┤
│ 7  │壬○○│詐欺集團成員於98年7月11日16時許，以 │甲○○、│甲○○共同犯詐欺│
│    │      │電話向壬○○詐稱其子積欠債務而遭拘束│不詳姓名│取財罪，處有期徒│
│    │      │，須償還債務，始願放人，致壬○○陷於│成年男子│刑陸月，扣案如附│
│    │      │錯誤，依指示將11萬元置於其臺北縣汐止│        │表二所示編號1至4│
│    │      │市○○街76巷附近，嗣由甲○○出面取款│        │之物沒收。      │
│    │      │，再將款項交與詐欺集團成員所指示收款│        │                │
│    │      │之不詳姓名成年男子。                │        │                │
└──┴───┴──────────────────┴────┴────────┘
附表二：
┌──┬────────────┬──────────────┐
│編號│         品名           │          所有人            │
├──┼────────────┼──────────────┤
│１  │NOKIA手機1支（含門號0915│          癸○○            │
│    │551882之SIM卡1張 ）     │                            │
├──┼────────────┼──────────────┤
│２  │NOKIA手機1支（含門號0916│          甲○○            │
│    │418503之SIM卡1張）      │                            │
├──┼────────────┼──────────────┤
│３  │NOKIA手機1支（含門號0921│          甲○○            │
│    │457543之SIM卡1張）      │                            │
├──┼────────────┼──────────────┤
│４  │臺灣馬路通地圖王1本     │          甲○○            │
├──┼────────────┼──────────────┤
│５  │ANYCALL手機1支（含門號09│          乙○○            │
│    │00000000之SIM卡1張）    │                            │
├──┼────────────┼──────────────┤
│６  │VODAFONE手機1支（含門號 │          戊○○            │
│    │0000000000之SIM卡1張）  │                            │
└──┴────────────┴──────────────┘
附表三：
┌──┬────────────┬──────────────┐
│編號│         品名           │          提出人            │
├──┼────────────┼──────────────┤
│１  │中國信託臺幣存提憑證1張 │          癸○○            │
├──┼────────────┼──────────────┤
│２  │FASHION手機1支（含門號09│          乙○○            │
│    │00000000之SIM卡1張）    │                            │
├──┼────────────┼──────────────┤
│３  │新臺幣59,000元          │          癸○○            │
├──┼────────────┼──────────────┤
│４  │新臺幣10,000元          │          甲○○            │
└──┴────────────┴──────────────┘

司法院資訊處製作；財團法人民間司法改革基金會備份。
